臺灣雲林地方法院刑事判決　　　　　　　　　　　　　九十一年度易字第一五號
　　公　訴　人　臺灣雲林地方法院檢察署檢察官
　　被　　　告　丙○○
右列被告因竊盜案件，經檢察官聲請簡易判決處刑（九十一年度偵字第一八八號）及
移送併辦（九十一年度偵字第七二八號），本院適用通常程序判決如左：
    主  文
丙○○連續踰越安全設備於夜間侵入住宅竊盜，處有期徒刑捌月。緩刑伍年，緩刑期
內付保護管束。
    事  實
一、丙○○基於意圖為自己不法所有之概括犯意，先於民國（下同）九十一年一月四
    日凌晨六時許，在雲林縣莿桐鄉○○村○○路十六之十四號前，發現林珊所有
    之車牌號碼ＥＹＭ－六二五號輕機車一部停放在該處，車鑰匙一串（共七支）仍
    插在電門上，乃利用該串鑰匙啟動機車電門而竊取之，供己代步之用，嗣至同月
    六日凌晨四時五十分許，丙○○騎乘該部機車行經雲林縣莿桐鄉六合村六合國小
    旁時，因遇員警臨檢盤查而當場查獲，並起獲機車鑰匙一串。丙○○復於九十一
    年二月十八日夜間三時許，在雲林縣莿桐鄉○○路一五０之三十六號甲○○之住
    宅處，適見該宅窗戶未關，竟踰越為安全設備之窗戶侵入甲○○住宅內，徒手竊
    取屋內甲○○所有之皮包（內含有新台幣一萬五千四百五十四元）一只，得手後
    ，據為己有。嗣為警於同日三時五分許，在甲○○住宅前查獲上情，並自丙○○
    身上起出該皮包。
二、案經雲林縣警察局斗六分局報請臺灣雲林地方法院檢察署檢察官偵查後聲請以簡
    易判決處刑及移送併辦。
    理  由
一、右開事實、業據被告丙○○坦白承認，核與被害人林珊之兄乙○○、甲○○於
    警訊中所指訴被竊之情節相吻合，並有車輛竊盜、車牌失竊資料個別查詢報表－
    查詢車輛認可資料一紙、相片二張及贓物領據二紙附卷可稽，其犯行可以認定。
二、按刑法第三百二十二條規定以竊盜為常業之罪，係指以竊盜為職業者而言，不以
    行竊次數為標準，苟非以行竊為謀生之職業，縱有多次行竊，仍難以常業竊盜論
    擬（最高法院三十年度上字第三二八號判例可資參照），即刑法所稱常業犯，係
    指以犯罪為職業，並恃以維生而言，雖不必以此為唯一之謀生方法，仍應有恃為
    主要之營生，亦即以犯罪不法所得為其主要生活依據之一始克相當。本件，被告
    目前無業，因為沒有錢過生活始起意行竊之情，雖為被告自己所承認，惟其也稱
    偷機車是因為好奇想騎，沒有想要賣掉來維持生活；在未偷錢包前靠父母親給的
    零用金維生等語，而此亦可由被告竊得機車後，未將之變賣成現金，為警查獲時
    仍騎用上開贓車，且伊竊得皮包後分文未花用即為警查獲，又此二竊盜行為相隔
    一個多月之情，推知若被告確以竊盜為業，則伊在這段時間內之生活費當是以行
    竊所得充之，可是並沒有其他證據證明伊是以行竊所得營生，而以竊盜為業，依
    前開判例意旨及說明，自不能以被告行竊二次，及目前無業，想靠偷東西維生之
    自白為認定伊以竊盜為常業，移送併辦意旨認被告係犯刑法第三百二十二條常業
    竊盜罪，尚有未洽，附此敘明。核被告所為，係犯刑法第三百二十條第一項竊盜
    罪、第三百二十一條第一項第一款、第二款於夜間踰越安全設備侵入住宅竊盜罪
    。移送併辦部分，雖未經起訴，惟與起訴並經認定有罪之第一次竊盜犯行部分有
    連續犯裁判上一罪關係，自為本院所得併予審究，附此敘明。被告先後二次犯行
    ，時間緊接，罪名與基本犯罪構成要件相同，顯係基於概括犯意而為，應依連續
    犯規定論以一刑度較重、對於人身安全危害較鉅之踰越安全設備於夜間侵入住宅
    竊盜罪，並加重其刑。爰審酌被告係因好奇而竊取機車，又因目前經濟不景氣，
    無法順利找到工作始竊取皮包之犯罪動機、目的，僅國中畢業，智識程度不高及
    犯後態度良好，坦承犯行等一切情狀，量處如主文所示之刑。查被告前未曾受有
    期徒刑以上刑之宣告，有台灣雲林地方法院檢察署刑案資料查註紀錄表一紙在卷
    可稽，其犯罪後已深知悔悟，本院認其經此教訓後，當益知警惕，應無再犯之虞
    ，因認其所宣告之刑，以暫不執行為適當，併予宣告緩刑五年，緩刑期內付保護
    管束，以勵來茲而啟自新。
三、據上論斷，應依刑事訴訟法第四百五十二條、第二百九十九條第一項前段、刑法
    第五十六條、第三百二十一條第一項第一款、第二款、第七十四條第一款、第九
    十三條第一項，判決如主文。
本案經檢察官謝奇孟到庭執行職務。
中      華      民      國      九十一      年      四      月    九    日
                                         臺灣雲林地方法院刑事第二庭
                                             法  官  潘雅惠
右正本證明與原本無異。
如不服本判決，應於送達後十日內，向本院提出上訴狀。（須附繕本）
                                             書記官  曾玲玲
中      華      民      國      九十一      年      四      月    九    日
中華民國刑法第三百二十條
 (普通竊盜罪、竊佔罪)
意圖為自己或第三人不法之所有，而竊取他人之動產者，為竊盜罪，處五
年以下有期徒刑、拘役或五百元以下罰金。
意圖為自己或第三人不法之利益，而竊佔他人之不動產者，依前項之規定
處斷。
前二項之未遂犯罰之。
中華民國刑法第三百二十一條
 (加重竊盜罪)
犯竊盜罪而有左列情形之一者，處六月以上五年以下有期徒刑：
一  於夜間侵入住宅或有人居住之建築物、船艦，或隱匿其內而犯之者。
二  毀越門扇、牆垣或其他安全設備而犯之者。
三  攜帶兇器而犯之者。
四  結夥三人以上而犯之者。
五  乘火災、水災或其他災害之際而犯之者。
六  在車站或埠頭而犯之者。
前項之未遂罰之。
